【裁判字號】    98,再,9
【裁判日期】    980420
【裁判案由】    有關土地登記事務
【裁判全文】
高雄高等行政法院裁定
                            98年度再字第9號
聲  請  人  甲○○
相  對  人  雲林縣西螺地政事務所
代  表  人  乙○○  主任
訴訟代理人  丁○○
            丙○○
            戊○○
上列當事人間因有關土地登記事務事件，聲請人對本院中華民國
97年11月28日97年度再字第30號裁定，聲請再審。本院裁定如下
：
    主  文
再審之聲請駁回。
再審聲請費用由聲請人負擔。
    理  由
一、按「有左列各款情形之一者，得以再審之訴對於確定終局判
    決聲明不服。．．．：一、適用法規顯有錯誤者。」行政訴
    訟法第273條第1項第1款定有明文。惟所謂「適用法規顯有
    錯誤」係指原裁定所適用之法規與該案應適用之現行法規相
    違背，或與解釋、判例有所牴觸者而言。而上開規定依行政
    訴訟法第283條規定於聲請再審亦準用之。又若當事人雖已
    主張其聲請再審具備行政訴訟法第273條第1項第1款規定之
    要件，而經法院審查結果其實無此事由者，則其聲請再審即
    不合法，行政法院應以裁定駁回之。
二、經查，本件聲請人與相對人間因有關土地登記事務事件，曾
    於民國92年12月3日向本院提起行政訴訟（案號92年度訴字
    第1341號），惟聲請人於該案終局判決前即撤回起訴，本院
    並以93年2月26日（93）高行真紀己92訴01341字第01580號
    函送達聲請人書面撤回狀影本予相對人等情，業經本院調取
    本院92年度訴字第1341號案卷核閱屬實。嗣至97年6月17日
    聲請人對上開訴訟事件提起再審之訴，經本院以97年度再字
    第30號裁定，以前揭訴訟已經發生撤回之效力，訴訟繫屬消
    滅，本院未作成任何確定裁判，聲請人提起之再審之訴不合
    法為由，裁定駁回其再審之訴；聲請人不服提起抗告，經最
    高行政法院以其抗告無理由，而裁定駁回其抗告在案，亦經
    本院調取本院97年度再字第30號及最高行政法院98年度裁字
    第268號案卷閱明無誤。又聲請人對本院97年度再字第30號
    裁定聲請再審，係以其雖已撤回本院92年訴字第1341號有關
    土地登記事務事件之起訴，然其撤回起訴之意思表示，經相
    對人提出答辯狀拒絕同意，依法自不生撤回之效力，本院應
    繼續審理該案件，然本院卻未繼續審理該案件，即率予裁定
    駁回其再審之訴為由，認前開裁定有法規適用之錯誤等語。
    按「原告於判決確定前得撤回訴之全部或一部。但被告已為
    本案之言詞辯論者，應得其同意。」行政訴訟法第113條第1
    項定有明文。查，本院92年度訴字第1341號有關土地登記事
    務事件，原定於93年3月2日行言詞辯論，聲請人在該訴訟行
    言詞辯論前（即同年2月23日）具狀撤回該訴訟，揆諸前揭
    行政訴訟法之規定，該訴訟既未經相對人為言詞辯論，聲請
    人撤回訴訟，自毋須得其同意，即已發生撤回之效力；況且
    ，相對人亦無提出答辯狀拒絕同意聲請人撤回起訴之情事。
    業經本院調取上開案卷閱明屬實。聲請人主張前揭訴訟之撤
    回，應得相對人同意，而其撤回起訴之意思表示業經相對人
    提出答辯狀拒絕同意，原審未查，未繼續審理該案件，即率
    予裁定駁回其再審之訴，自有法規適用錯誤之再審理由云云
    ，顯有誤解。
三、綜上所述，聲請人之主張既不足取，其依行政訴訟法第273
    條第1項第1款規定，以本院97年度再字第30號裁定適用法規
    顯有錯誤為由，求予撤銷該確定裁定云云，經本院審酌該裁
    定，並無聲請人所主張得聲請再審之事由，是聲請人對本院
    上開確定裁定聲請再審，為不合法，爰以裁定駁回之。
四、依行政訴訟法第283條、第278條第1項、第104條、民事訴訟
    法第95條、第78條，裁定如主文。
中    華    民    國    98    年     4    月   20     日
              高雄高等行政法院第三庭
                          審判長法官  邱  政  強
                                法官  詹  日  賢
                                法官  李  協  明
以上正本係照原本作成。
如不服本裁定，應於裁定送達後10日內以書狀敘明理由，經本院
向最高行政法院提出抗告（須按對造人數附具繕本）。
中    華    民    國    98    年     4    月   20     日
                              書記官  周  良  駿


司法院資訊處製作；財團法人民間司法改革基金會備份。
